臺灣桃園地方法院刑事判決　　　　　　 96年度簡上字第146號
上　訴　人
即　被　告　乙○○
上列上訴人因過失傷害案件，不服本院簡易庭民國96年1 月10日
95年度桃簡字第485號第一審判決（聲請簡易判決處刑書案號：
臺灣桃園地方法院檢察署95年度偵字第877 號）提起上訴，本院
管轄之第二審合議庭判決如下：
        主  文
上訴駁回。
　　　  事實及理由
一、本件事實及理由均引用如附件所示之本院桃園簡易庭第一審
    判決書所載之事實及理由。另補充理由以：上訴人即被告乙
    ○○於本院辯稱：伊本身就是受害人，甲○○騎機車撞伊，
    結果伊還被甲○○告，甲○○的傷是自己摔傷的，伊認為伊
    沒有打甲○○，第一審法院還判伊刑，伊認為很冤枉云云。
    然查，依本案二被告乙○○、甲○○所受傷勢以觀，已覺被
    告甲○○之傷勢遠較被告乙○○為重，有渠二人提出之診斷
    證明書可稽，即係被告甲○○先騎機車撞被告乙○○，被告
    乙○○在排除被告甲○○對其現在之不法侵害後，仍出手毆
    擊被告甲○○，此乃屬互毆之行為，再者，依被告甲○○所
    受傷勢以觀，若被告甲○○之傷勢全因其自己在騎機車朝被
    告乙○○撞去時自行摔車而受傷，則被告甲○○受該等匪輕
    之傷勢後，豈有任何能力再行毆擊被告乙○○，致被告乙○
    ○成傷？況被告乙○○亦於檢察官偵訊時自承確有與被告甲
    ○○相互拉扯，可見被告甲○○所提診斷證明書上所載傷勢
    斷非其自己騎車摔倒所受傷勢。再查，被告乙○○於原審法
    院95年12月26日審理時自陳有卡拉OK店老闆、社區主委、兩
    名委員看到「我們在打架」，是被告乙○○於本院翻稱甲○
    ○的傷是自己摔傷的，伊認為伊沒有打甲○○云云，純屬卸
    責。末以，被告乙○○於本院審理時聲請本院傳喚證人即案
    發大樓之管理委員會前主委張文貴，然其又自稱證人張文貴
    沒有在場目擊本案案發經過，是被告乙○○之該項證據方法
    核無必要。
二、原審核被告所為，係犯行為時刑法第277 條第1 項之傷害罪
    ，並適用修正後刑法第2 條第1 項前段，行為時刑法第277
    條第1 項（即罰金刑最低度依修正前刑法第33條第5 款），
    修正前刑法第41條第1 項前段，罰金罰鍰提高標準條例第1
    條前段，修正前罰金罰鍰提高標準條例第2 條，而判處上訴
    人即被告乙○○有期徒刑拘役50日，如易科罰金以銀元300
    元即新台幣900 折算1 日，其認事、用法均無違誤，量刑亦
    未違反比例原則。上訴人即被告徒引上開辯詞，以為本件上
    訴，並指摘原判決不當，核無理由，應予駁回。
據上論斷，應依刑事訴訟法第455條之1第3項、第368條、第373
條，判決如主文。
本案經檢察官董良造到庭執行職務
中　　華　　民　　國　　96　　年　　5 　　月　　15　　日
                  刑事第十二庭審判長法  官  游紅桃
                                    法  官  王美玲
                                    法  官  曾雨明
以上正本證明與原本無異。
不得上訴。
　　　　　　　　　　　　　    　　  書記官　施春祝
中　　華　　民　　國　　96　　年　　5 　　月　　15　　日
附件：
